臺灣新北地方法院刑事裁定
111年度聲判字第140號
聲  請  人 
即  告訴人  許家彰
代  理  人  謝易澄律師
被      告  黃日宏  年籍住所詳卷
上列聲請人即告訴人因被告背信案件，不服臺灣高等檢察署檢察
長於民國111年10月7日以111年度上聲議字第9018號駁回再議之
處分（原不起訴處分案號：臺灣新北地方檢察署111年度偵字第4
0743號），聲請交付審判，本院裁定如下：
    主  文
聲請駁回。
    理  由
一、按告訴人不服上級檢察署檢察長或檢察總長認再議為無理由
    而駁回之處分者，得於接受處分書後10日內委任律師提出理
    由狀，向該管第一審法院聲請交付審判，刑事訴訟法第258
    條之1第1項定有明文。經查，本件聲請人即告訴人許家彰以
    被告黃日宏涉犯刑法第342條第1項背信罪嫌，向臺灣新北地
    方檢察署（下稱新北地檢署）提出告訴，該署檢察官於民國
    111年9月5日以111年度偵字第40743號為不起訴處分，聲請
    人不服而聲請再議，經臺灣高等檢察署檢察長於111年10月7
    日以111年度上聲議字第9018號處分書駁回其再議聲請，該
    處分書於111年10月22日送達，聲請人於同年月28日委任律
    師向本院聲請交付審判等節，有上開各處分書、臺灣高等檢
    察署送達證書、刑事聲請交付審判狀及委任狀各1份在卷可
    參，是本件交付審判之聲請，程序上尚無不合，先予敘明。
二、聲請交付審判意旨如附件即刑事聲請交付審判狀所載。
三、按刑事訴訟法第258條之1規定，告訴人得向法院聲請交付審
    判，此係對於檢察官不起訴或緩起訴裁量權制衡之一種外部
    監督機制，法院僅就檢察官所為不起訴或緩起訴之處分是否
    正確加以審查，以防止檢察機關濫權。依此立法精神，同法
    第258條之3第3項規定，法院就交付審判之聲請為裁定前，
    得為必要之調查。所謂得為必要之調查，其調查證據之範圍
    ，應以偵查中曾顯現之證據為限，不可就告訴人新提之證據
    再為調查，亦不可蒐集偵查卷以外之證據。次按法院於審查
    交付審判之聲請有無理由時，除認為告訴人所指摘不利被告
    之事證未經檢察機關詳為調查或斟酌，或不起訴處分書所載
    理由違背經驗法則、論理法則或其他證據法則外，不宜率予
    交付審判。
四、經查，本件經新北地檢署檢察官偵查後，以：㈠被告、告訴
    人及張永治自96年間起合夥成立晨軒牙醫診所，該診所之銀
    行帳號為臺灣銀行銀行帳號000000000000號帳戶（下稱晨軒
    牙醫帳戶），被告於110年3月10日以晨軒牙醫帳戶匯款100
    萬元至張永治之第一商業銀行帳戶等情，業據告訴人自承在
    卷，核與被告所辯之情相符，並有第一商業銀行總行111年3
    月3日一總營集字第20376號函寄檢附之開戶基本資料、交易
    明細表、臺灣銀行營業部111年3月16日營存字第1115002115
    1號函寄檢附之開戶基本資料、交易明細表在卷可佐，應堪
    認定。㈡告訴人固指訴：晨軒牙醫診所未經股東決議解散，
    被告於110年3月10日即以張永治同意出售其股權為由，即自
    晨軒牙醫帳戶匯款100萬元與張永治等語。惟證人即張永治
    於偵查中證稱：其等3人從109年開始商談晨軒牙醫診所拆夥
    事宜，主要原因是被告想要拆夥，但是告訴人不同意；被告
    有以電子郵件方式寄1份退夥協議書給伊，伊只有修改1個人
    名並且有回覆給被告，伊對於其他條件都沒有意見，伊認為
    必須釐清拆夥條件，避免事後爭議；當初初步在談拆夥談的
    意思好像是診所帳戶的錢等都歸於被告，被告是說要給伊、
    告訴人各100萬元，事後沒有簽約，亦無再度開會，而將100
    萬元退回，伊想要等到告訴人同意等語，足認被告、告訴人
    及張永治自109年起商議晨軒牙醫診所拆夥事宜，商議內容
    為終止其等間之合夥關係後，過程中，談及晨軒牙醫帳戶款
    項歸於被告，而被告將匯款100萬元至張永治之第一銀行帳
    戶，被告並將退夥協議書以電子郵件寄予張永治，而告訴人
    未同意被告提出退夥方案；復觀「退夥協議書」記載被告、
    告訴人及張永治「同意於109年12月31日終止三方合夥關係
    ，並約定事項如下：...三方同意於民國109年12月31日終止
    合夥關係，三方商議後同意由甲方出資新台幣各100萬元買
    下系爭診所全部資產，終止合夥關係前之相關負債亦由甲方
    （按：即被告）承受。...甲方應於110年1月31日前各匯款
    新臺幣100萬元至...丙方（按：及張永治）之第一銀行雙和
    分行（007）0000000****號帳戶」，且被告、告訴人及張永
    治於109年9月24日間之會議記錄提議以「有人願意承接」、
    「自行清算結束」、「走法院清算程序」等3個方案解決拆
    夥之問題，張永治嗣另以通訊軟體LINE表示「...關於本人
    於110年1月22日以電子郵件方式將修改版的協議書寄給林律
    師，僅是遵從109年12月股東會議決議，針對協議書內容提
    供己見...」等情，有退夥協議書、晨軒牙醫診所股東109年
    9月24日會議紀錄、張永治於LINE對話記錄截圖在卷可佐，
    堪認被告辯稱其等協議解散晨軒牙醫診所之合夥關係，經商
    議後將100萬元匯款與張永治等情，尚非無據，應可採信，
    則被告因認存有上開協議，而匯款100萬元與張永治，難認
    被告主觀上有何為自己不法之利益或損害告訴人利益之意圖
    ，客觀上有何違背任務之行為，遽以背信罪責相繩。㈢況再
    依上開證人張永治之證述與相關書證可知，晨軒牙醫診所之
    帳戶由被告管理，其等言及於退夥後診所帳戶的錢等都歸於
    被告，由被告承受該診所資產，被告分配予告訴人、張永治
    各100萬元，且由被告承擔該診所之債務，據此，被告主觀
    上認為該合夥解散後之資產、債務由其負責，而自晨軒牙醫
    帳戶匯款100萬元與張永治，尚難遽以此逕認主觀上存有何
    不法之犯意，尚難逕以該罪責相繩等理由，為不起訴處分等
    節，有前開不起訴處分書在卷可稽，並經本院調閱該偵查全
    部卷宗核閱無訛，本院審酌上開不起訴處分之理由，並無違
    背經驗法則、論理法則或其他證據法則之情形。其餘聲請意
    旨，均經檢察官綜合卷內事證，予以論斷說明如前，而無不
    合之處，聲請人猶執陳詞而為本件聲請，同屬無據。至聲請
    人具狀提出聲證1至3，係屬偵查卷以外之證據，揆諸上開說
    明，非本院於聲請交付審判案件中得調查審酌之事項，是聲
    請人此部分聲請理由，亦屬無據。從而，本件交付審判之聲
    請為無理由，應予駁回。
五、依刑事訴訟法第258條之3第2項前段，裁定如主文。
中　　華　　民　　國　　111 　年　　12　　月　　20　　日
                  刑事第十二庭  審判長法  官  陳正偉
                                      法  官  鄭淳予
                                      法  官  陳志峯
上列正本證明與原本無異。
本裁定不得抗告。
                                      書記官  喻誠德
中　　華　　民　　國　　111 　年　　12　　月　　20　　日